臺灣高等法院交通事件裁定　　　　　　　　　　　　九十三年度交抗字第九四四號
　　抗 告 人即
　　異　議　人　甲○○
右抗告人因違反道路交通管理處罰條例案件，不服台灣桃園地方法院中華民國九十三
年十一月三十日裁定（九十三年度交聲字第四九二號），提起抗告，本院裁定如左：
    主  文
抗告駁回。
    理  由
一、本件抗告意旨略以：抗告人不服原審裁定。
二、按汽車駕駛人於駕駛執照吊扣期間駕車者，處新臺幣（下同）六千元以上一萬二
    千元以下罰鍰，並當場禁止其駕駛及扣留其車輛牌照，道路交通管理處罰條例第
    二十一條第一項第七款定有明文。違反道路交通管理處罰條例第二十一條第一項
    第七款之規定者，並吊銷汽車駕駛人之駕駛執照，同條第四項亦有明文。
三、經查：
　　(一)抗告人前因酒後駕車，遭裁罰吊扣普通小型車駕駛執照一年，期間自九十三年
      五月三日起至九十四年五月二日止等情，業據其於原審坦認在卷，並有交通總
      部公路局新竹區監理所桃園監理站（下稱桃園監理站）所列印之汽車駕駛人螢
      幕列印報表在卷足佐（見原審卷第十六頁）。
    (二)受處分人即抗告人甲○○於九十三年八月二日凌晨二時四十分許，於其自小客
      車之駕駛執照遭吊扣期間，駕駛Ｚ二—五九三七號自用小貨車行經新竹市科學
      園區○○路之事實，除有內政部警政署保安警察隊第二總隊保二交字第Ｕ00
      000000號舉發違反道路交通管理事件通知單、內政部警政署保安警察隊
      第二總隊九十三年九月三日警九字第○九三○○一○四五五號函、交通部公路
      總局新竹區監理所桃園監理站九十三年九月十一日違稽Ｄ字第○九三○○一三
      八四九號函各一紙附卷可參外，另證人即執行員警林昭生於原審具結證稱「（
      問：通知單是否你寫的？（提示）沒錯。」、「（問：當時舉發交通違規之狀
      況？）當時是凌晨二點多，我們認為車子可疑，把他們攔下來之後，請駕駛人
      出示駕照，駕駛人出示之後，我就用無線電回ＣＡＬＬ值班台，因為駕駛人給
      我的駕照是正常，值班台告訴我說，這張駕照已經肇事被吊扣，我就問駕駛人
      說你的駕照應該被吊扣，為何還出示這張駕照，駕駛人就支支吾吾，跟我講說
      警察先生可不可以不要開我，叫我開副座那個人，我就稍微問一下副座的人說
      你有沒有駕照，他說沒有駕照。」、「（問：當時駕駛人拿出駕照時，你有去
      比對駕照上的照片與實際駕駛人是否相符？）有，當時還有其他執勤人員在場
      。」等語明確，（見原審卷三十至三十二頁），足見抗告人所述，該車係由其
      友人何國稻所駕駛一事，顯係虛妄不實。另參諸證人林昭生與抗告人間不僅未
      有任何怨隙，且係毫不相識之人，衡情證人林昭生應無設詞攀誣，或虛構違規
      事實陷害抗告人之理。況警員執行公務時，本身即受有行政懲處責任之監督，
      且其到庭具結作證，更係以刑事責任擔保其證言之真實性，警員應無甘冒行政
      懲處及刑法偽證罪責任而刻意誣陷之必要。因此，可信賴警員林昭生前開證詞
      為真實。又證人何國稻雖亦於原審到庭證稱：當時係伊駕駛車輛，被警察攔下
      來以後，抗告人出示一張臨時駕照給警察，才被抓到云云；惟查抗告人甲○○
      當時所出示予警員林昭生之駕駛執照，係屬一般正常之駕駛執照（參原審卷第
      十頁駕照影本），證人何國稻所言已顯與實際狀況不符。又依據一般常情，執
      行員警於執行交通違規案件舉發時，均係以駕駛人為其舉發對象，若證人何國
      稻果為當時之汽車駕駛人者，執行員警應係針對證人何國稻予以開單舉發，自
      無舉發本件抗告人之必要，又抗告人於舉發當時如果真係遭警員誤以開單舉發
      ，抗告人大可於舉發違反道路交通管理事件通知單拒絕簽名等情，是抗告人所
      辯情節與證人何國稻於原審所述，均顯與常情不符，證人何國稻所述顯係迴護
      異議人之詞，委無足採。
四、原審因認本件抗告人有於右述時、地，在駕駛執照吊扣期間駕車之事實，原處分
    機關援引前開道路交通管理處罰條例第二十一條第一項第七款、第四項規定，而
    裁處抗告人罰鍰新臺幣九千元、吊銷駕駛執照，核無違誤或不當，乃裁定駁回抗
    告人在原審之異議，經核原裁定認事用法，並無違誤。抗告人未具理由，空言指
    摘原裁定不當，為無理由，應予駁回。
據上論結，應依道路交通管理處罰條例第八十九條，刑事訴訟法第四百十二條，裁定
如主文。
中　　　華　　　民　　　國　　九十三　　年　　 十二 　　月　　二十九　　日
                              臺灣高等法院交通法庭
                                  審判長法  官  陳  貽  男
                                        法  官  徐  世  禎
                                        法  官  李  世  貴
右正本證明與原本無異。
不得再抗告。
                                        書記官  魏  汝  萍
中　　　華　　　民　　　國　　九十三　　年　　 十二 　　月　　二十九　　日
